【裁判字號】    97,台抗,154
【裁判日期】    970313
【裁判案由】    聲請定暫時狀態假處分
【裁判全文】
最高法院民事裁定              九十七年度台抗字第一五四號
再 抗告 人  甲○○
訴訟代理人  梁穗昌律師
上列再抗告人因與勤業眾信會計師事務所間聲請定暫時狀態假處
分事件，對於中華民國九十六年十月三十一日台灣高等法院裁定
（九十六年度抗字第一六五二號），提起再抗告，本院裁定如下
：
    主  文
原裁定廢棄，應由台灣高等法院更為裁定。
    理  由
按對於抗告法院之裁定再為抗告，僅得以其適用法規顯有錯誤為
理由，並經原法院之許可，且該許可以原裁定所涉及之法律見解
具有原則上之重要性者為限，民事訴訟法第四百八十六條第四項
、第五項定有明文。本件再抗告意旨謂：伊對相對人勤業眾信會
計師事務所訴請確認僱傭關係存在等訴訟，因生活無法維持，始
聲請定暫時狀態假處分，即命相對人按原薪資額度每月新台幣（
下同）五萬四千元為一定給付，原裁定認是項給付屬金錢請求，
而駁回伊之聲請，違反民事訴訟法第五百三十八條第一項及第三
項規定云云。核其係以適用法規顯有錯誤為理由，且涉及之法律
見解即勞工與雇主就僱傭關係是否存在有爭執時，得否對雇主聲
請定暫付薪資之假處分，意義重大，有加以闡釋之必要，自具有
原則上之重要性，故本件再抗告應予許可，合先敘明。
次查本件再抗告人係以相對人違法將伊解僱，並自民國九十五年
一月一日起禁止伊工作，致伊生活陷入急迫困境，為防止發生伊
日常生活無法持續之重大損害及避免陷入無以維生之狀態，有命
相對人自上開日期起暫為按月給付薪資之必要為由，向台灣台北
地方法院（下稱台北地院）聲請定暫時狀態假處分。經該院裁定
駁回其聲請後，再抗告人提起抗告。原法院以：定暫時狀態之假
處分，係就爭執之法律關係，為防止發生重大之損害或避免急迫
之危險或有其他相類之情形而有必要時，始得為之，非以金錢給
付為保全目的，再抗告人請求命相對人按月給付相當於薪資之金
錢，與定暫時狀態處分之要件不符，不應准許，乃裁定駁回其抗
告。
惟定暫時狀態之假處分，係以就爭執之法律關係定暫時狀態為目
的，其本案請求並不以金錢請求以外之請求為限。再抗告人與相
對人間就僱傭關係是否存在、相對人應否給付再抗告人薪資有所
爭執，再抗告人於本案訴訟判決確定前，如有定暫時狀態之必要
，自得聲請法院命為暫付薪資之假處分。原法院徒以再抗告人係
聲請命相對人給付金錢，即認不應准許定暫時狀態處分，不無可
議。再抗告意旨，指摘原裁定違背法令，求予廢棄，非無理由。
據上論結，本件再抗告為有理由。依民事訴訟法第四百九十五條
之一第二項、第四百七十七條第一項、第四百七十八條第二項，
裁定如主文。
中    華    民    國  九十七  年    三    月   十三   日
                      最高法院民事第七庭
                          審判長法官  劉  福  來
                                法官  陳  國  禎
                                法官  陳  重  瑜
                                法官  吳  謀  焰
                                法官  許  正  順
      本件正本證明與原本無異
                                      書  記  官
中    華    民    國  九十七  年    三    月  二十七  日
                                                      Ｑ


司法院資訊處製作；財團法人民間司法改革基金會備份。
